【裁判字號】    89,上易,2734
【裁判日期】    891025
【裁判案由】    竊盜等
【裁判全文】
臺灣高等法院臺中分院刑事判決              民國八十九年度上易字第二七三四號
    上  訴  人  臺灣臺中地方法院檢察署檢察官
    被      告  丙○○
右上訴人，因被告竊盜案件，不服臺灣臺中地方法院八十九年度易緝字第五五二號，
中華民國八十九年十月二十五日第一審判決（起訴案號：臺灣臺中地方法院檢察署八
十八年度偵字第五六三八號），提起上訴，本院判決如左：
    主      文
上訴駁回。
    事實及理由
一、本案經本院審理結果，認第一審判決認事用法及量刑均無不當，應予維持，並引
    用第一審判決書記載之事實、證據及理由（如附件） 。
二、上訴人即公訴人上訴意旨，雖謂被告於民國八十八年七月二十六日在高雄縣美濃
    鎮○○街四號「佛頂山清泉寺」所犯竊盜案與八十八年一月十三日之本案竊盜罪
    ，有連續犯之裁判上一罪關係，原判決未予審究，有所違誤云云。第查，被告八
    十八年一月十三日所犯本案竊盜罪，已於八十八年三月二十九日提起公訴，原審
    並於八十八年四月間傳訊審理，被告對此殊難謂無警惕而生戒心。然其於八十
    八年七月下旬再犯本案，顯係另行起意，屬數罪併罰，不能認為與本案有連續犯
    之裁判上一罪關係，予以併行審理，故上訴殊無理由，應予駁回。移送併辦之臺
    灣高雄地方法院檢察署八十九年偵字第二五一○五號卷並應檢還，另行偵辦。
三、據上論斷，應依刑事訴訟法第三百七十三條、第三百六十八條，判決如主文。
本案經檢察官乙○○到庭執行職務。
中      華      民      國     八十九     年     十二     月    十九    日
                                   臺灣高等法院臺中分院刑事第七庭
                                         審判長法  官  林  榮  龍
                                               法  官  謝  說  容
                                               法  官  黃  日  隆
右正本證明與原本無異。
不得上訴。
                                               書記官  林  端  容
中      華      民      國     八十九     年     十二     月   二十一   日
                                                                        Ｄ
臺灣臺中地方法院刑事判決        八十九年度易緝字第五五二號
    公  訴  人  臺灣臺中地方法院檢察署檢察官
    被      告  丙○○  男三十四歲（民國○○○年○○月○○日生）業旅遊業
                        住臺東縣成功鎮○○里○○路一三一之二號
                        （在押）
                        身分證統一編號：Ｚ000000000號
右列被告因竊盜等案件，經檢察官提起公訴（八十八年度偵字第五六三八號），本院
判決如左：
    主  文
丙○○竊盜，累犯，處有期徒刑陸月；又意圖為自己不法之所有，以不正方法由自動
付款設備取得他人之物，累犯，處有期徒刑肆月；應執行有期徒刑玖月。
    事  實
一、丙○○前曾有竊盜、傷害等前科，於民國八十五年十月二十八日，因偽造文書案
    件，經臺灣臺東地方法院判處有期徒刑八月確定，並於八十六年七月一日經縮刑
    期滿執行完畢（指揮書執畢日期八十六年七月十三日），猶不知警惕，於八十八
    年一月十三日至其友人李振輝位於臺中縣梧棲鎮○○路○段五五九巷九十四家中
    ，嗣當日下午約一時許，丙○○因見其友人李振輝家人疏於注意，認有機可乘，
    竟突萌為自己不法所有之意圖，徒手竊取屬甲○○（為李振輝之父）所有之神明
    金牌三面、金項鍊一條、金戒指四只及華南銀行金融卡一張等物。詎丙○○得手
    後因見華南銀行金融卡背面有提款密碼，竟又另基於為自己不法所有之意圖，隨
    即於同日下午一時五十五分許，持甲○○所有華南銀行之金融卡前往臺中縣龍井
    鄉○○路巨龍超市前之郵局提款機，接續提領甲○○華南銀行帳戶內之存款三次
    ，共計新臺幣（下同）四萬二千元（第一、二次各領二萬元、第三次領二千元）
    ，以不正之方法由自動付款設備取得他人之財物。
二、案經甲○○訴由臺中縣警察局清水分局報請臺灣臺中地方法院檢察署檢察官偵查
    起訴。
    理  由
一、右揭事實，業據被告丙○○於本院審理時坦承不諱，核與被害人甲○○於本院審
    理時到庭所指述之失竊情節相符，復有被告於盜領存款時之錄影帶翻拍提款機照
    片五幀及被害人甲○○華南銀行綜合存款存摺（內含提款明細）影本一份附卷可
    稽，足認被告自白與事實相符。又被告以不正方法由自動付款設備取得他人之物
    ，既係於竊得被害人甲○○華南銀行提款卡後，因見華南銀行金融卡背面有提款
    密碼，始另行起意盜領被害人金錢，業據被告供明在卷（詳見本院八十九年十月
    十一日審判筆錄），是此部分係另行起意甚明，且被告行竊之動機係因缺錢，而
    所竊得之財物及由自動付款設備取得他人之財物，均已花用完畢，亦經被告供陳
    在卷（詳見同上筆錄），益見其有為自己不法所有之意圖甚明，本件事證明確，
    被告犯行洵堪認定。
二、核被告丙○○所為，係犯刑法第三百二十條第一項之普通竊盜罪及同法第三百三
    十九條之二第一項之以不正方法由自動付款設備取得他人之物罪。被告雖三次鍵
    入密碼提領他人款項，惟此乃係被告基於盜領他人金錢之單一犯意所為之接續行
    為，屬接續犯僅應以一罪論，併予敘明。又被告所犯上開二罪，犯意各別，罪質
    互殊，應予分論併罰，公訴人認被告所犯上開二罪間有方法結果之牽連犯關係，
    容有誤會，附此敘明。末查被告前曾於八十五年十月二十八日，因偽造文書案件
    ，經臺灣臺東地方法院判處有期徒刑八月確定，並於八十六年七月一日經縮刑期
    滿執行完畢（指揮書執畢日期八十六年七月十三日），有臺灣高等法院被告全國
    前案紀錄表及臺灣臺中地方法院檢察署刑案資料查註紀錄表各一份附卷可稽，被
    告前受有期徒刑執行完畢，於五年以內再犯本件有期徒刑以上之二罪，為累犯，
    均應依刑法第四十七條規定加重其刑。爰審酌被告之素行、犯罪之動機、目的僅
    為圖一已之私利、手段、所生危害及犯罪後坦承犯行態度尚屬良好等一切情狀，
    分別量處如主文所示之刑，並定其應執行之刑，以示懲儆。
三、另臺灣高雄地方法院檢察署檢察官於八十八年十一月十日以雄檢銅生八八偵二五
    七一九字第七五六六三號函移送被告傅順詐另涉犯竊盜等之犯行，認與本件具連
    續犯之關係，屬裁判上一罪，請求併審（案號臺灣高雄地方法院檢察署八十八年
    度偵字第二五七一九號）。惟查，訊據被告固不否認有於八十八年七月間，在高
    雄縣美濃鎮○○街四號竊取翁秀娥存款簿及印章至旗山農會盜領四十五萬五千元
    之行為，然被告則數度供稱；此部分行為伊係另行起意，目的是為了要布施，與
    本件無關（詳見本院八十九年九月二十二日訊問筆錄、八十九年十月十一日審判
    筆錄）等語，參以被告上開行竊甲○○之犯罪時間距離此部分行竊翁秀娥之時間
    兩者相距達六個月之久等情，足見被告於本院審理時所為之上開供詞應可採信，
    從而尚難認被告係基於概括犯意為之，而與本案有連續犯裁判上一罪之關係，且
    未據起訴，是併案部分本院無從審究，應檢還臺灣高雄地方法院檢察署檢察官另
    行依法處理，併予敘明。
據上論斷，應依刑事訴訟法第二百九十九條第一項前段、刑法第三百二十條第一項、
第三百三十九條之二第一項、第四十七條、第五十一條第五款，罰金罰鍰提高標準條
例第一條前段，判決如主文。
本案經檢察官張富慶到庭執行職務。
中      華      民      國      八十九      年      十      月  二十五  日
                                      臺灣臺中地方法院刑事第四庭
                                          法  官  許  旭  聖
右正本證明與原本無異。
如不服本判決，應於判決送達後十日內向本院提出上訴狀，上訴於臺灣高等法院臺中
分院（須附繕本）。
                                          書記官
中      華      民      國      八十九      年      十      月  二十七  日
附錄本案論罪科刑法條全文：
刑法第三百二十條第一項
意圖為自己或第三人不法之所有，而竊取他人之動產者，為竊盜罪，處五年以下有期
徒刑、拘役或五百元以下罰金。
刑法第三百三十九條之二第一項
意圖為自己或第三人不法之所有，以不正方法由自動付款設備取得他人之物者，處三
年以下有期徒刑、拘役或一萬元以下罰金。


司法院資訊處製作；財團法人民間司法改革基金會備份。
